【裁判字號】    92,簡上,431
【裁判日期】    921223
【裁判案由】    傷害
【裁判全文】
臺灣桃園地方法院刑事判決                        九十二年度簡上字第四三一號
    上  訴  人
    即  被  告  甲○○
                丙○○
                乙○○
右列上訴人因傷害案件，不服本院桃園簡易庭九十二年度桃簡字第一０七二號，中華
民國九十二年八月四日第一審簡易判決（聲請簡易判決處刑案號：臺灣桃園地方法院
檢察署檢察官九十二年度偵字第七九九一號、第九九九六號），提起上訴，本院管轄
之第二審地方法院合議庭判決如左：
    主  文
上訴駁回。
    事  實
一、甲○○、丙○○、乙○○三人為姊弟關係，因其等父親與戊○○之母親同居後一
    起自殺身亡，丙○○、乙○○與其母親丁○○○於民國九十一年十月二日十六時
    許，前往桃園縣中壢市通天殯儀館指認其父親遺體時，戊○○亦隨後由其姑丈己○○及舅舅陪同至該殯儀館欲指認其母親之遺體，因戊○○與丙○○等人於桃園
    縣警察局大溪分局三元派出所時即有口角衝突，戊○○遇見丁○○○又再向丁○○○稱：「這樣你高興了吧」等語，乙○○聽到後將上情告知丙○○，引起丙○○之不滿，丙○○竟基於普通傷害之犯意，向前動手推拉戊○○，此時甲○○亦
    適從他處趕至殯儀館指認其父親之遺體時，甲○○、乙○○見狀亦一起衝向戊○○，而與丙○○共同基於普通傷害之犯意聯絡，由丙○○先拉戊○○之頭髮，再
    徒手毆打戊○○之頭部，甲○○、乙○○亦分別以腳踢向戊○○之腹部，其中一
    腳踢到戊○○之腹部，而戊○○之姑丈及舅舅見狀趕忙趨前勸架欲拉開戊○○，
    丙○○於趁亂之際又動手抓戊○○之手及頸部，致戊○○受有頭部挫傷、唇部挫
    傷二乘二公分、頸部挫傷八乘十公分、右前臂挫傷四乘三公分及腹部挫傷六乘三
    公分等傷害。
二、案經戊○○訴由桃園縣政府警察局中壢分局報告臺灣桃園地方法院檢察署檢察官
    聲請簡易判決處刑。
     理  由
一、訊據上訴人即被告甲○○、丙○○、乙○○固坦承曾於右開時、地與告訴人戊○○因雙方父母自殺身亡前往通天殯儀館認屍時發生爭執等情不諱，惟均矢口否認
    涉有公訴人所指傷害戊○○之犯行，被告甲○○辯稱：是丙○○、乙○○二人先
    到，伊後來才到，伊沒有一起衝過去打戊○○云云；被告丙○○辯稱：伊只是推
    戊○○，沒有打戊○○，反而伊遭戊○○毆打云云；被告乙○○則辯稱：伊只是
    將戊○○與丙○○拉開，伊並沒有毆打戊○○云云。經查：
（一）右揭犯罪事實，業據告訴人戊○○於警、偵訊時指述歷歷，並於本院審理時證
      稱：「是先打了之後才互相拉扯，拉我頭髮、衣服、丙○○把我拉過去，一巴
      掌打到我的頭，用腳踢我的肚子，有人往我胸部打，但我用手擋住，之後我舅
      舅拉住他們。趁我舅舅過來混亂之際，有人用手抓我的手及頸部，是丙○○抓
      的」等語（見本院九十二年十二月九日審判筆錄第七頁）明確，核與證人己○○於本院審理時證稱：「要去認屍的時候，被告他們三人就衝過去要打戊○○
      ，我們要進去殯儀館的時候，他們從後面衝過去用拳頭打，他們三個人都有動
      手，我只看到打戊○○的頭部、胸部，其他沒有注意」」等語（見本院九十二
      年十二月九日審判筆錄第八頁）大致相符，又告訴人戊○○受有事實欄所載之
      傷害，亦有天晟醫院驗傷（甲診）診斷書、診斷證明書二紙（見九十二年度偵
      字第七九九一號卷第八頁、第九頁）附卷可稽，另參以告訴人所受之傷害均為
      挫傷，且其所受傷害之部位與告訴人指述受傷情節均大致相符，堪信告訴人之
      指述為真實，是被告三人均辯稱並無毆打告訴人戊○○云云，要難採信。
（二）雖被告甲○○辯稱：是丙○○、乙○○二人先到殯儀館，伊後來才到，伊不可
      能一起衝過去打戊○○云云，然被告丙○○檢察官偵訊時供稱：「．．．我就
      推了他（指戊○○），乙○○和甲○○見狀就過來．．．」等語（見九十二年
      度偵字第七九九一號卷第一六頁反面、第一七頁正面），嗣於原審調查時亦供
      稱：「因為告訴人罵我媽，所以我先跟他發生口角爭執，然後我就推他，旁邊
      看的人以為我們在打架，就圍過來然後就發生拉扯。我們這邊有三個，他們那
      邊五、六人．．．」等語（見原審卷第一二頁），又證人己○○於本院審理時
      證稱：被告他們三個人就衝過去要打戊○○，他們三個人都有動手等語（見本
      院九十二年十二月九日審判筆錄第八頁），足證被告三人當時均在場與戊○○
      發生拉扯，且證人丁○○○於本院審理時證述：「我們先到場。我與丙○○、
      乙○○已經認好屍了出來，甲○○是後來才到殯儀館的，不過他與戊○○差不
      多時間到」等語（見本院九十二年十二月九日審判筆錄第一二頁），可見被告
      甲○○雖較被告乙○○、丙○○晚到殯儀館，然被告甲○○與告訴人戊○○均
      是差不多時間到殯儀館，被告甲○○自有可能與被告乙○○一起毆打戊○○，
      被告甲○○辯稱伊並未一起毆打戊○○云云，實係飾卸之詞，不足採信。至證
      人丁○○○於本院審理證稱：甲○○來的時候打架的事情已經快要結束了云云
      （見本院九十二年十二月九日審判筆錄第一三頁），顯與被告丙○○之供述及
      證人簡銓俊之證詞不符，應係迴護其子即被告甲○○之不實證述，尚難採信。
（三）綜上所述，被告三人辯稱其並未毆打戊○○云云，應係事後卸責之詞，不足採
      信。本件事證明確，被告三人前述傷害犯行均堪以認定，均應依法論科。
二、被告甲○○、丙○○、乙○○於上開時、地徒手毆打告訴人戊○○，致戊○○受
    傷之所為，核係犯刑法第二百七十七條第一項之普通傷害罪，被告三人就上開犯
    行間，有犯意之聯絡及行為之分擔，均為共同正犯。至被告甲○○、乙○○二人
    以腳踢向戊○○之腹部，其中一腳踢到戊○○之腹部致受傷之事實，原審漏未述
    之，應予補充，而原審綜核全案情節，認被告三人罪證明確，依刑事訴訟法第四
    百四十九條第一項前段、第四百五十四條第二項，刑法第二十八條、第二百七十
    七條第一項、第四十一條第一項前段，罰金罰鍰提高標準條例第一條前段、第二
    條，逕以簡易判決各量處被告三人拘役三十日，並依法諭知如易科罰金以三百元
    折算一日之折算標準，認事用法均無違誤，量刑亦屬允當，被告三人提起上訴，
    仍執陳詞否認傷害犯行，指摘原判決不當，求予撤銷改判，為無理由，應予駁回
    。
據上論斷，應依刑事訴訟法第四百五十五條之一第三項、第三百六十八條，判決如主
文。
本案經檢察官陳美華到庭執行職務。
中        華        民        國     九十二    年   十二   月   二十三  日
                              臺灣桃園地方法院刑事第二庭
                                  審判長法  官 徐培元
                                        法  官 林晏鵬
                                        法  官 許乃文
右正本證明與原本無異。
不得上訴。
                                        書記官 陳慧玲
中        華        民        國     九十二     年  十二   月   二十三  日


司法院資訊處製作；財團法人民間司法改革基金會備份。
